【裁判字號】    88,易,1734
【裁判日期】    890317
【裁判案由】    侵占
【裁判全文】
臺灣桃園地方法院刑事判決                        八十八年度易字第一七三四號
    公  訴  人  臺灣桃園地方法院檢察署檢察官
    被      告  甲○○
右列被告因侵占案件，經檢察官提起公訴（八十八年偵字第m一一０００號），本院
判決如左：
    主  文
甲○○無罪。
    理  由
一、公訴意旨略以：被告甲○○原於桃園縣龍潭鄉○○路○段五一五號經營「長宏汽
    車保養廠」，因業務需要，於民國八十七年三月間，陸續向冠明汽體有限公司（
    下稱冠明公司）購買氧氣及乙炔等氣體共約新台幣（下同）七、八千元，該公司
    亦以瓶裝氣體販售之，惟空瓶不包含於販售貨品之內。嗣同年年底，冠明公司前
    往上址欲回收於甲○○保管中之九支空瓶（價值約三萬元），發現該保養廠早已
    他遷。嗣經冠明公司聯絡甲○○返回空瓶，甲○○竟仍不予理會而將之侵占入己
    。因認被告甲○○涉有刑法第三百三十五條第一項之侵占罪嫌云云。
二、按犯罪事實應依證據認定之，無證據不得推定其犯罪事實。又不能證明被告犯罪
    者，應諭知無罪之判決，刑事訴訟法第一百五十四條、第三百零一條第一項前段
    分別定有明文。而認定不利於被告之事實，須依積極證據，苟積極證據不足為不
    利於被告事實之認定時，即應為有利於被告之認定，更不必有何有利之證據。又
    告訴人之指訴係以使被告受刑事訴追為目的，是其陳述是否與事實相符，仍應調
    查其他證據以資審認，最高法院著有判例可循（最高法院三十年上字第八一六號
    、五十二年台上字第一三００號判例參照）。
三、訊據被告甲○○固承認有向告訴人購買氧氣及乙炔等氣體之事實，惟堅決否認有
    侵占之犯行，辯稱：伊所經營之「長宏汽車保養廠」，因地主不再承租，所以於
    八十七年十月結束經營，結束營業後，大門未關，放置該處之鋼瓶可能是被偷走
    了；且伊結束營業後，因擔任聯結車司機，南北往返，居無定所，而原行動電話
    手機連同電話簿放在隨身皮包內遺失，所以無法與告訴人連絡，伊並未侵占轉賣
    等語。經核公訴人認被告右揭犯罪，係以告訴人冠明公司告訴代理人劉彬之指訴
    ，及該公司送貨簽收單四紙為主要論據，經查：告訴人冠明公司告訴代理人劉彬
    於本院審理中供述：「（何時與被告聯絡要回空鋼瓶？）約在八十七年十一、十
    二月時。他說要幫我找，但未有著落，之後即無法聯絡上。」、「（你知道九支
    空瓶在何處）不知。」、「（此空瓶是否有價值？）賣時只能當廢鐵賣，但要用
    時如買進卻很貴。」等語，可知被告僅係於結束營業後隨意棄置於該保養廠，而
    未善盡保管之責，參以該鋼瓶如同液化瓦斯之鋼瓶，須經專業之安全檢查，始能
    再裝填上開易揮發之氣體，具有危險性，被告並非從事該行業之人，該鋼瓶對其
    並無何益，且一般之人對此具危險性之液化筒裝鋼瓶，若非工作之需，避之惟恐
    不及，豈有將之侵占囤積之理？又該鋼瓶上亦噴有冠明公司之公司名稱及編號，
    此有該公司送貨簽收單四紙可稽，如同告訴人供述，此物於市場上並無流動性，
    頂多只能當廢鐵處理。再被告已就其未善盡保管之責之過失，與告訴人達成民事
    和解，賠償告訴人二萬七千元之損害，苟欲侵占轉賣，豈有以廢鐵之低廉價格賣
    出，而依該鋼瓶買進市價之高價賠償之理？綜上所述，被告所辯尚非虛妄不可採
    ，此外，復查無其他積極證據足資認定被告有侵占之犯行，不能證明被告犯罪，
    揆諸前揭說明，自應為無罪之諭知。
據上論斷，應依刑事訴訟法第三百零一條第一項，判決如主文。
本案經檢察官邱舜韶到庭執行職務。
中      華      民      國    八十九    年      三      月     十七     日
                                    臺灣桃園地方法院刑事第二庭
                                        法  官  曾  正  耀
右正本證明與原本無異
如不服本判決應於送達後十日內向本院提出上訴狀
                                        書記官   蘇     萱
中      華      民      國      八十九      年     三     月    十七    日


司法院資訊處製作；財團法人民間司法改革基金會備份。
